# 代扣代缴非居民企业营业税、企业所得税是否能返还手续费？

提问人：rainyday518 时间：2012-08-08 11:05:35
请教各位高手，代扣代缴非居民企业营业税、企业所得税是否能返还手续费？咨询过国税，回复说国税的企业所得税是不能按比例返还手续费的，理由是国外股东方委托给我司申报的，而非国家要求我司代扣代缴的。当时我没说什么，后来想想觉得有点不妥，有没有对这方面熟悉的朋友告诉一下？

回答人：chenyiwei
个人理解，根据《关于进一步加强代扣代收代征税款手续费管理的通知》（财行[2005]365号），代扣代缴是指税收法律、行政法规已经明确规定负有扣缴义务的单位和个人在支付款项时，代税务机关从支付给负有纳税义务的单位和个人的收入中扣留并向税务机关解缴的行为。而各项税法对何时支付人应履行代扣代缴义务是有明确规定的，例如《企业所得税法》专设“源泉扣缴”一章，这说明其实是支付人在履行法定的代扣代缴义务，并非“国外股东方委托给我司申报”，因此取得该项手续费的要求是合理的。
请实务中操作过类似代扣代缴手续费问题的网友协助，谢谢！